# 政府豁免的债务

提问人：liaowenjia 时间：2012-12-05 09:04:03
背景：如果是政府（政府不是所有者）豁免的债务（并且该债务于获取某项资产相关），在PRC GAAP下，应该如何处理？
国际准则中规定：IAS 20.10 A forgivable loan from government is treated as a government grant when there is reasonable assurance that the entity will meet the terms for forgiveness of the loan. 问题：应该适用政府补助的准则，还是适用债务重组的准则？

回答人：chenyiwei
1 、债务重组准则的适用有严格的限制条件，即仅限于债务人在财务困难情况下的拯救措施。 2 、本案例中，应根据具体情况分析政府豁免该债务的原因。政府补助的一项基本特征是：政府在参与政府补助交易时，必须是基于其作为社会公共事务管理者的职能和法定的权力，以实现特定的社会公共政策目标为目的，即所谓“人人为自己，上帝为大家”。 而如果作为该项豁免交易之背景的基础交易中，政府和企业是平等的交易双方的关系（如政府采购，或者行政事业单位处置资产等），此时豁免债务就不是政府补助。